臺灣臺北地方法院民事裁定  
109年度訴字第6306號
原      告  泰瑞開發建設股份有限公司

法定代理人  溫欽煌  
訴訟代理人  陳生全律師
被      告  廖麗珠  
            高國隆  
共      同
訴訟代理人  方志偉律師
複  代理人  陳奕君律師
上列當事人間請求不動產所有權移轉登記事件，本院裁定如下：
   主  文
本件訴訟標的價額核定為新臺幣肆仟伍佰參拾肆萬壹仟貳佰伍拾
元。
原告應於本裁定送達後十日內，繳納裁判費新臺幣參拾貳萬參仟
捌佰肆拾壹元，逾期不繳，即駁回其訴。
    理  由
一、按提起民事訴訟，應依民事訴訟法規定繳納裁判費，此為必
    需具備之程式。次按訴訟標的之價額，由法院核定；核定訴
    訟標的之價額，以起訴時之交易價額為準；無交易價額者，
    以原告就訴訟標的所有之利益為準；以一訴主張數項標的者
    ，其價額合併計算之。但所主張之數項標的互相競合或應為
    選擇者，其訴訟標的價額，應依其中價額最高者定之，民事
    訴訟法第77條之1第1、2項、第77條之2第1項分別定有明文
    。再按原告之訴，有起訴不合程式或不備其他要件者，法院
    應以裁定駁回之，但其情形可以補正者，審判長應定期間先
    命補正，民事訴訟法第249條第1項第6款亦有明文。
二、經查，本件原告前以預備合併之聲明請求被告廖麗珠將如附
    表一所示之不動產移轉登記予被告高國隆，並由原告代位受
    領，或由廖麗珠將前開不動產移轉登記予原告，本院乃於民
    國110年8月6日以前開不動產於起訴時之客觀交易價格新臺
    幣（下同）9,068萬2,500元核定為本件訴訟標的價額。嗣原
    告於110年8月31日減縮聲明為原請求之二分之一（即請求如
    附件二所示之不動產移轉登記），是本件訴訟標的價額應復
    核為4,534萬1,250元（計算式：9,068萬2,500元×1/2），應
    徵第一審裁判費用41萬1,080元，扣除原告前於109年7月14
    日、同月24日已分別繳納之4萬4,956元、4萬2,283元，尚應
    補繳32萬3,841元（計算式：41萬1,080元－4萬4,956元－4萬2
    ,283元），爰命原告於收受本裁定後10日內補繳，逾期不繳
    ，即駁回其訴。
三、依民事訴訟法第249條第1項但書，裁定如主文。
中　　華　　民　　國　　110 　年　　10　　月　　18　　日
                  民事第二庭    審判長法　官　林鈺琅
　　　　　　　　　　　　　　　　　　　法　官　蒲心智
　　　　　　　　　　　　　　　　　　　法　官　郭子彰
以上正本係照原本作成。
如不服本裁定關於核定訴訟標的價額部分，應於送達後十日內向
本院提出抗告狀，並繳納抗告費新臺幣一千元；其餘關於命補繳
裁判費部分，不得抗告。
中　　華　　民　　國　　110 　年　　10　　月　　18　　日
　　　　　　　　　　　　　　　　　　　書記官  李真萍
附表一：
編號 項目 財產標示  權利範圍 1 土地 臺北市○○區○○段○○段000地號  1686/100000 2 建物 臺北市○○區○○段○○段0000○號 （門牌號碼：臺北市○○區○○○路000巷00號）  1/1   共有部分 臺北市○○區○○段○○段0000○號 955/100000    臺北市○○區○○段○○段0000○號 645/10000 3 停車位 臺北市○○區○○段○○段0000○號 （臺北市○○區○○○路000巷00號地下一層）  4/58   共有部分 臺北市○○區○○段○○段0000○號 （停車位編號6、7、8、11） 26681/100000 

附表二：
編號 項目 財產標示  權利範圍 1 土地 臺北市○○區○○段○○段000地號  1686/200000 2 建物 臺北市○○區○○段○○段0000○號 （門牌號碼：臺北市○○區○○○路000巷00號）  1/2   共有部分 臺北市○○區○○段○○段0000○號 955/200000    臺北市○○區○○段○○段0000○號 645/20000 3 停車位 臺北市○○區○○段○○段0000○號 （臺北市○○區○○○路000巷00號地下一層）  4/116   共有部分 臺北市○○區○○段○○段0000○號 （停車位編號6、7、8、11） 26681/200000